【裁判字號】    94,交聲,2159
【裁判日期】    950331
【裁判案由】    交管條例聲異
【裁判全文】
臺灣板橋地方法院交通事件裁定        94年度交聲字第2158號
原處分機關  交通部公路總局臺北區監理所蘆洲監理站
異  議  人
即受處分人  甲○○
上列異議人即受處分人因違反道路交通管理處罰條例案件，對於
交通部公路總局臺北區監理所蘆洲監理站於民國九十四年十二月
十三日所為之處分（北監蘆字第裁四六－ＣＮ0000000、
四六－ＣＮ0000000、四六－ＣＮ0000000號）不
服，聲明異議，本院裁定如下：
    主  文
異議駁回。
    理  由
一、異議意旨略以：伊於民國九十四年十月七日下午某時許，因
    同年月七日至十日為連續假期，伊欲搭乘客運返回彰化老家
    ，故將車號ＬＭＢ－二二一號重型機車停放在臺北縣三重市
    ○○路○段騎樓之停車格內，卻遭不明人士於不詳時間，將
    該機車移至人行道，迨於同年月十日，伊返回台北至該處牽
    車時，才發現該機車遭警連續於同年月七日下午二時三十一
    分、同月八日下午二時四十三分、同月九日下午二時五十七
    分開單舉發違規停車；然該處並無標示禁止停車，且三重市
    不易覓得機車停車位，伊之前曾將機車停放於該處之騎樓下
    ，並未遭開單舉發違規停車，故不服原處分機關於九十四年
    十二月十三日以北監蘆字第裁四六－ＣＮ0000000、
    四六－ＣＮ0000000、四六－ＣＮ0000000號
    裁決書所為之裁罰，聲明異議，請求撤銷原處分等語。
二、按人行道指為專供行人通行之騎樓、走廊，及劃設供行人行
    走之地面道路，與人行天橋及人行地下道；又在人行道不得
    臨時停車，道路交通管理處罰條例第三條第一項第三款及道
    路交通安全規則第一百十一條第一項第一款定有明文。次按
    汽車駕駛人停車時，在禁止臨時停車處所停車，處新臺幣（
    下同）六百元以上一千二百元以下罰鍰，道路交通管理處罰
    條例第五十六條第一項第一款亦定有明文。而道路交通管理
    處罰條例所稱之汽車，依該條例第三條第八款規定，包括機
    器腳踏車在內。
三、經查：
  (一)本件異議人即受處分人甲○○所有之車號ＬＭＢ－二二一號
    重型機車，於九十四年十月七日十四時三十一分、同年月八
    日下午二時四十三分、同年月九日下午二時五十七分，停放
    在臺北縣三重市○○路○段人行道上，當時駕駛人不在現場
    ，經臺北縣政府警察局三重分局交通分隊員警分別於前開時
    間，當場以拍照之方式採證，並以受處分人所有之該部重型
    機車有違反道路交通管理處罰條例第五十六條第一項第一款
    規定之行為掣單舉發，嗣經受處分人於應到案日期（九十四
    年十一月十五、十九、二十二日）前向原處分機關提出申訴
    ，經原處分機關函請原舉發單位即臺北縣政府警察局三重分
    局調查結果，認受處分人所有之前開車號機車係有「在人行
    道停車」之違規行為，經原處分機關依前揭道路交通管理處
    罰條例第五十六條第一項第一款之規定，於九十四年十二月
    十三日年十二月十三日分別以北監蘆字第裁四六－ＣＮ00
    00000、四六－ＣＮ0000000、四六－ＣＮ00
    00000號裁決書分別裁罰受處分人六百元在案，此有違
    規照片三張、臺北縣政府警察局舉發違反道路交通管理事件
    通知單三紙、臺北縣三重分局九十四年十二月一日北縣警重
    交申字第０九四００五四九三０號函及該裁局書三份在卷可
    稽，合先敘明。
  (二)查本件異議人所有之前開車號重型機車，於九十四年十月七
    日下午二時三十一分、同年月八日下午二時四十分、同年月
    九日下午二時五十七分許，停放在臺北縣三重市○○路○段
    之行道上乙節，此為異議人所不否認，並有採證照片三紙在
    卷可稽，是異議人之機車確實於前開時間，停放在人行道上
    ；又參諸該照片所示，該處有騎樓及供行人行走之道路路面
    ，且觀諸九十四年十月七日之違規停車照片（詳見本院九十
    四年度交聲字第二一六０號卷第三頁），可見均無機車停放
    在該路段之騎樓下，茍該騎樓確實有劃設停車格者，何以照
    片上多輛車機反而均違規停放在人行道上？顯見該騎樓並未
    劃設停車格，況依前揭規定，機車本不得臨時停放在騎樓，
    則縱使異議人原將機車停放於該處騎樓下，亦屬違規停車，
    故異議人辯稱該處騎樓有劃停車格但已模糊，且其機車係遭
    人移至人行道上云云，即屬無據。復異議人領有適當駕駛執
    照，對於前揭規定應有所知悉，縱然該處未設立禁止停車之
    標誌或標示，異議人仍應遵守機車不得臨時停放於人行道上
    之規定，故異議人諉稱不知該處禁止停車云云，顯不足採信
    。從而，本件異議人於前揭時、地，在人行道上違規停車之
    行為，堪以認定。
四、綜上所述，異議人確有於前揭時、地，在人行道上停車之違
    規行為，原處分機關依前揭道路交通管理處罰條例第五十六
    條第一項第一款規定，分別裁處異議人即受處分人罰鍰六百
    元，核無違誤。本件受處分人之異議為無理由，自應將其異
    議駁回。
五、依道路交通案件處理辦法第十九條，裁定如主文。
中    華    民    國    95    年    3     月    31    日
                  交通法庭    法  官  饒金鳳
以上正本證明與原本無異。
如不服本裁定應於送達後五日內向本院提出抗告狀。
                              書記官  王春森
中    華    民    國    95    年    3     月    31    日


司法院資訊處製作；財團法人民間司法改革基金會備份。
